# 请教陈版，公司购买劣后级信托产品

提问人：sunsa99 时间：2018-05-14 15:06:19
请教陈版，购买劣后级信托产品，市场价格下降补仓时应如何处理？多谢！

回答人：chenyiwei
1 、本企业是否控制该信托，是否将该信托纳入合并报表范围？ 2 、具体是在什么情况下、以什么方式补仓？补仓资金在什么条件下可以要求收回？ 3 、从该产品的运作情况看，补仓资金最终发生损失的可能性多大？

提问人：sunsa99 时间：2018-05-16 16:03:28
1.具体是否控制该信托如何判断呢？不太明白。2.信托用于A股票定增，当信托单位净值低于约定值之后要追加保证金补仓。当单位净值连续 5 个交易日达到或超过 1 元时可以部分或全部赎回（以追加部分为限）。3.产品的运作情况看，补仓部分连续发生损失，继续损失的可能性较大。

回答人：chenyiwei
1 、是否控制信托的问题，此前有过很多讨论，如是否为唯一或最大的劣后级受益人，扣除优先股的本金和固定收益后的剩余财产全部归劣后级等。 2 、 3 、补仓资金一般确认为应收款，并根据收回可能性计提准备。

提问人：sunsa99 时间：2018-05-17 11:16:11
陈版，单体层面，购买时作为可供出售金融资产处理，补仓时作为其他应收款，同时根据风险计提部分减值准备处理。然后判断是否控制，如控制的话，合并层面，将从优先权益人处获得的资金作为借款处理，同时将优先权益人的利益计提利息。我理解的对吗？

回答人：chenyiwei
是这样。

提问人：sunsa99 时间：2018-05-18 11:21:32
多谢陈版，会计处理清楚多了。能再请教您一下单体层面，补仓资金作为其他应收款处理的内在逻辑吗？能否增加“可供-成本”，同时计提减值准备，这样处理呢？或者还见到过作为“以公允价值计量且其变动计入当期损益的金融资产”处理的。

回答人：chenyiwei
补仓资金存在日后收回的可能性，所以更具有债权的性质。如果计入可供成本，则可能面临日后减值无法转回等问题。作为FVPL金融资产不符合其现金流量特征和管理层持有意图。